臺灣臺南地方法院臺南簡易庭民事判決
109年度南簡字第1663號
原      告  郭德娟  

被      告  黃志家  

輔  佐  人  黃鎮源  
上列當事人間因過失傷害刑事案件，原告提起刑事附帶民事訴訟
請求侵權行為損害賠償事件，經本院刑事庭裁定移送前來（109
年度交附民字第19號），本院於民國109年12月25日言詞辯論終
結，判決如下：
    主      文
被告應給付原告新臺幣8,988元。
原告其餘之訴駁回。
訴訟費用新臺幣1,000元，由被告負擔四分之一，餘由原告負擔
。
本判決第一項原告勝訴部分得假執行。 
    事實及理由
一、原告起訴主張：
㈠、被告於民國107年10月16日12時10分許，騎乘車牌號碼000-00
    0號普通重型機車，沿臺南市安南區安和路1段由南往北方向
    行駛，行經該路段與安和路1段91巷交岔路口時，本應注意
    遵行號誌，並注意車前狀況，而依當時天候晴、日間自然光
    線、柏油路面乾燥、無缺陷、無障礙物、視距良好，並無不
    能注意之情事，竟疏未注意及此，即貿然闖越紅燈進入上開
    路口，且未注意前方路況，適原告騎乘車牌號碼000-000號
    普通重型機車，先沿同路段同方向行駛至上開路口欲進行兩
    段方式左轉，而於上開路口安和路1段右側106號前停等紅燈
    ，待上開路口東西向號誌轉為綠燈後，起駛欲轉入安和路1
    段91巷，兩車因而發生碰撞，致原告受有左側前胸壁鈍挫傷
    之初期照護、左側膝部鈍挫傷之初期照護等傷害。原告爰依
    民法第184條侵權行為損害賠償請求權之法律關係提起本件
    訴訟。
㈡、請求賠償之項目及金額如下： 
①、不能工作的薪資：30天，總共7 萬2,000元。
②、因為要出庭而請假3日之薪資：7,200元。
③、修車費1,790元。
④、醫療費540元。
⑤、精神慰撫金8,000元。以上合計89,530元。
㈢、聲明（本院卷第31頁）：
①、被告應給付原告89,530元。
②、訴訟費用由被告負擔。
二、本件被告經合法通知，未於言詞辯論期日到場，核無民事訴
    訟法第386 條各款所列情事，爰依原告之聲請，由其一造辯
    論而為判決。又被告未於言詞辯論期日到場，亦未提出書狀
    為任何聲明或陳述。 
三、本院得心證之理由：
㈠、原告上揭主張，業經本院刑事庭以109年度交易字第37號刑事
    判決認定被告犯過失傷害罪，處拘役40日，得易科罰金在案
    ，此經本院依職權調取該刑事全案卷宗核閱無誤。而被告已
    於相當時期受合法之通知，而於言詞辯論期日不到場，亦未
    提出任何書狀或證據資料爭執，依民事訴訟法第280條第3項
    前段準用同條第1項之規定，應視同自認，從而，堪認被告
    就本件原告傷害結果之發生為有過失，且其傷害行為與原告
    前述傷害結果間，具有相當因果關係，則被告應負侵權行為
    損害賠償責任，即堪認定。
㈡、按因故意或過失，不法侵害他人之權利者，負損害賠償責任
    ；不法侵害他人之身體或健康者，對於被害人因此喪失或減
    少勞動能力，或增加生活上之需要時，應負損害賠償責任；
    不法侵害他人之身體、健康、名譽、自由、信用、隱私、貞
    操，或不法侵害其他人格法益而情節重大者，被害人雖非財
    產上之損害，亦得請求賠償相當之金額，民法第184 條第1
    項前段、第193 條第1 項、第195 條第1 項前段分別定有明
    文。本件原告因被告傷害之行為受有前述傷勢，已如上載，
    則原告依據侵權行為之法律關係，請求被告負損害賠償責任
    ，自屬有據。茲就原告得請求賠償之項目、金額審核如下：
①、原告請求醫療費用540元部分，業據其提出郭綜合醫院之醫療
    收據附卷為證（見交附民卷第9頁），故堪准許。
②、原告請求30日不能工作之薪資損失部分：經查，原告自承：
    我僅有診斷證明書，沒有其他證據資料提出等語（本院卷第
    31頁），然觀之其診斷證明書，並未記載原告有何因本件車
    禍致不能工作而需休養之情，且原告所受傷勢既為「左側前
    胸壁鈍挫傷之初期照護、左側膝部鈍挫傷之初期照護」，客
    觀審之，亦難逕認有30日不能工作之情，從而，原告此項請
    求缺乏證據相佐，難以准許。
③、原告請求因出庭而請假3日之薪資7,200元云云，惟按原告縱
    有因本件車禍事件而需於偵查、刑事訴訟或民事訴訟程序中
    出庭之必要，此均係原告主張權利必要之訴訟行為，自難認
    與被告所為侵權行為間具有相當之因果關係，故原告此項請
    求，於法無據，無由准許。
④、原告請求修車費用1,790元，固據提出益晟車行之收據（見附
    民卷第7頁），然查，原告機車為88年12月出廠（本院卷第3
    5頁公路監理電子閘門），已逾使用年限，是依定年法計算
    折舊，其得請求之修車費用依法計算折舊後應為448元（計
    算式：1,790÷4＝448元，元以下四捨五入）；故逾此範圍之
    請求，應予駁回。
⑤、精神慰撫金部分：按被害人受有非財產上損害，請求加害人
    賠償相當金額之慰撫金時，法院對於慰撫金之量定，應斟酌
    實際加害情形、所造成之影響、被害人痛苦程度、兩造之身
    分、地位、經濟情形及其他各種狀況，以核定相當之數額（
    最高法院51年台上字第223號、47年台上字第1221號判例意
    旨可資參照）。查本件原告因侵權行為受有系爭傷害，已如
    前述，審其傷勢，其身心自承受相當之痛苦，則原告本於侵
    權行為之法律關係，請求被告賠償非財產上之損失，係屬有
    據。又查，原告於案發時年近63歲，高職畢業；被告於案發
    時年約75歲、國小畢業等情，有兩造戶籍謄本附卷可參（見
    本院卷第15至17頁），另參酌兩造之財產狀況（見本院卷附
    之兩造電子閘門財產所得調件明細表)，事發經過、被告過
    失程度、原告受傷輕重，是本院審酌兩造之學歷、職業、經
    濟能力、教育程度、原告所受傷勢等一切情狀，因認原告請
    求被告賠償精神慰撫金8千元，係屬適當，堪予准許。
㈢、綜上所述，原告依民法第184條第1項前段、第193條第1項、
    第195條第1項之規定，請求被告給付8,988元，為有理由，
    應予准許；逾此範圍之請求，為無理由，應予駁回。
四、據上論結，本件原告之訴為一部有理由、一部無理由，判決
    如主文。
中　　華　　民　　國　　109 　年　　12　　月　　31　　日
            臺灣臺南地方法院臺南簡易庭
                              法  官  吳金芳
以上正本證明與原本無異。
如不服本判決，應於判決送達後20日內，向本院提出上訴狀並表
明上訴理由（須附繕本），如於本判決宣示後送達前提起上訴者
，應於判決送達後20日內補提上訴理由書（須附繕本）。如委任
律師提起上訴者，應一併繳納上訴審裁判費。 
中　　華　　民　　國　　109 　年　　12　　月　　31　　日
                              書記官  李崇文